臺灣彰化地方法院刑事判決　　　　　　　　　　　　　九十一年度訴字第七三三號
　　公　訴　人　臺灣彰化地方法院檢察署檢察官
　　被　　　告　甲○○　男　二.
　　選任辯護人　吳天富律師
右列被告因違反廢棄物清理法案件，經檢察官提起公訴 (九十一年度偵字第二六四三
號），本院判決如左：
    主  文
甲○○未經主管機關許可，提供土地回填、堆置廢棄物，處有期徒刑壹年貳月。
    事  實
一、甲○○明知未經主管機關許可不得提供土地回填、堆置廢棄物，竟意圖為自己不
    法之利益，自民國八十九年二月十八日起，除分別向丙○○、乙○○兄弟及鄭登
    州（業受不起訴處分）租用坐落彰化縣溪洲鄉○○○段第八二一─四地號土地
    （為丙○○、乙○○兄弟共有），及同段第八二一─五地號土地（鄭登州所有）
    外，且於同時竊佔屬於財政部國有財產局所管理而坐落彰化縣溪洲鄉○○○段第
    七○─一地號土地（如附圖所示），並以採集該處地表砂石（挖掘深度達七公尺
    ），再以每台砂石車新台幣一千五百元價格將砂石賣出。甲○○於將前揭土地之
    地表砂石採集完後，因無土方回填，竟將該處違法設置為廢棄物棄置所，供許容
    宥、陳勇至（二人業受不起訴處分）傾倒廢土方或其他不特定人傾倒建築等事業
    廢棄物。嗣於九十年十一月二十八日時十時四十五分許，適有受僱於謝恆雄之陳
    英化（二人均受不起訴處分）駕駛車牌號碼九Ｋ─○五五號大貨車，後附載其甫
    於同日十時二十分在彰化縣田中鎮○○街與中州路口之冠天下ＫＴＶ場所所拆除
    之木板、磚塊等建築廢棄物，傾倒於該處，為警當場查獲，並循線查獲甲○○。
二、案經彰化縣警察局田中分局報告臺灣彰化地方法院檢察署檢察官偵查起訴。
    理  由
一、訊據被告甲○○固不否認於右揭時間地向丙○○、乙○○、鄭登州租用系爭坐落
    彰化縣溪洲鄉○○○段第八二一─四地號土地及同段第八二一─五地號土地，作
    為採取地表砂石供出售之事實，惟矢口否認有竊佔前揭坐落彰化縣溪洲鄉○○○
    段第七○─一地號土地，作為採集砂石，及提供前揭土地供回填、堆置廢棄物之
    犯行，並辯稱：前揭彰化縣溪州鄉○○○段第七○─一地號土地係何人採挖，伊
    並不知情，及只同意他人將乾淨棄廢土方回填於系爭地點，其他非土方之廢棄物
    均是被偷倒云云。惟查（一）系爭坐落彰化縣溪洲鄉○○○段第七○─一地號土
    地之所有權人係為中華民國，而由財政部國有財產局管理，此有土地登記謄本一
    紙及彰化縣北斗地政事務所（九十一）北地二字第○九一○○○○九二六○號函
    附卷可稽。（二）前揭土地被開挖面積四千六百平方公尺，回填面積則為三千一
    百七十七平方公尺（第八二一─一地號土地有一百四十六平方公尺被開挖及七十
    一平方公尺被回填，另第八二一─七地號土地有四平方公尺被開挖，惟兩筆土地
    所被開挖之面積均占各該土地面積之一小部份，判斷應係被告徐鐸耀不知地界所
    致），此有彰化縣北斗地政事務所（九十一）北地二字第○九一○○○○九二六
    ○號函在卷可憑。（三）由前揭坐落彰化縣溪洲鄉○○○段第七○─一地號土地
    之位置係在同段第八二一─四地號及同段第八二一─五地號土地之前方（以進入
    系爭土地之入口處為基準），其被開挖之土地面積達一千五百零三平方公尺，及
    檢察官於九十一年一月七日及同年三月十二日赴係爭地點進行勘驗時，曾令證人
    丙○○及鄭登州指認渠等所土地位置時，二人均可明確告知渠等土地位置等情形
    觀之，被告於開挖係爭土地時，應當很清楚其所開挖之系爭地點有一大部份並非
    屬於其向丙○○及鄭登州所租用之他人土地，然其仍然執意開挖以採集砂石，其
    顯有竊佔前揭國有土地之犯行。（四）被告雖辯稱伊只同意他人傾倒廢棄土方，
    至於廢棄物是他人所偷倒，然證人謝恆雄陳稱：伊是經被告同意後，方才叫陳英
    化將從ＫＴＶ所拆下之建築廢棄物傾倒在系爭地點等語，足證被告所陳，係屬屎
    實。（五）系爭土地上所被回填之廢棄物包括有木板、水泥塊等建築廢棄物、紙
    廠廢紙渣等事業廢棄物、及路面刨除物（瀝青）等廢棄物，此有相片十六張及彰
    化縣環境保護局彰環四字第○九一○○一七六三九○號函足資佐證，並非如被告
    所辯係乾淨廢棄土。是綜上，被告所辯，無非係卸之詞，不可採信。本件事證明
    確，被告之犯行，足以認定。
二、核被告甲○○所為係犯刑法第三百二十條第二項竊佔罪及違反廢棄物清理法第四
    十六條第一項第三款之「未經主管機關許可，提供土地回填、堆置廢棄物」之罪
    。被告所犯上開二罪，有方法結果之牽連關係，應依牽連犯之規定，從一重之違
    反廢棄物清理法第四十六條第一項第三款之「未經主管機關許可，提供土地回填
    、堆置廢棄物」之罪論處。爰審酌被告犯罪之動機、目的、手段、所生之危害及
    犯罪後之態度等一切情狀，量處如主文所示之刑，以示懲儆。
據上論斷，應依刑事訴訟法第二百九十九條第一項前段，廢棄物清理法第四十六條第
一項第三款，刑法第十一條、第三百二十條第二項、第五十五條，條例第一條前段，
判決如主文。
本案經檢察官孫沛琦到庭執行職務。
中    華    民    國    九十一  年      十二      月  二十六        日
                                臺灣彰化地方法院刑事第一庭
                                    法      官  洪  志  賢
右正本證明與原本無異。
如不服本判決，應於判決送達後十日內，向本院提出上訴狀（須附繕本）。
                                    法院書記官  洪  年  慶
中    華    民    國    九十二  年       一       月      二        日
刑法第三百二十條
意圖為自己或第三人不法之所有，而竊取他人之動產者，為竊盜罪，處五年以下有期
徒刑、拘役或五百元以下罰金。
意圖為自己或第三人不法利益，而竊佔他人之不動產者，依前項之規定處斷。
前二項之未遂犯罰之。
廢棄物清理法第四十六條：
有下列情形之一者，處一年以上五年以下有期徒刑，得併科新台幣三百萬元以下罰金
：
一、任意棄置有害事業廢棄物者。
二、事業負責人或相關人員未依本法規定之方式貯存、清除、處理或再利用廢棄物，
    致污染環境者。
三、未經主管機關許可，提供土地回填、堆置廢棄物。
四、未依第四十一條第一項規定領有廢棄物清除、處理許可文件，從事廢棄物貯存、
    清除、處理，或未依廢棄物清除、處理許可文件內容貯存、清除、處理廢棄物者
五、執行機關之人員委託未取得許可文件之業者清除、處理一般廢棄物者；或明知受
    託人非法清除、處理而仍委託。
六、公民營廢棄物處理機構負負人或相關人員、或執行機關之人員未處理廢棄物，開
    具虛偽證明。
無許可文件，以經營廢棄物清除、處理為常業者，處三年以上十年以下有期徒刑，得
併科新台幣九百萬元以下罰金。
